zh-TW: 壓板隨附組件: 完整離合器套件 (包含離合器片); 壓板 + 對心工具; 壓板 + 外殼; 壓板 + 釋放軸承; 僅壓板; 其他
tr: Dahil olan baskı plakası bileşenleri: Tam debriyaj kiti (disk dahil); Debriyaj baskısı + hizalama aleti; Debriyaj baskısı + kapak; Debriyaj baskısı + debriyaj rulmanı; Sadece debriyaj baskısı; Diğer
de: Enthaltene Komponenten der Druckplatte: Komplettes Kupplungspaket (inklusive Scheibe); Druckplatte + Zentrierwerkzeug; Druckplatte + Abdeckung; Druckplatte + Ausrücklager; Nur Druckplatte; Sonstige
th: ส่วนประกอบของแผ่นแรงดัน ได้แก่: ชุดคลัตช์ครบชุด (รวมจานคลัตช์); แผ่นกดคลัตช์ + เครื่องมือจัดศูนย์; แผ่นกดคลัตช์ + ฝาครอบ; แผ่นกดคลัตช์ + ลูกปืนคลัตช์; แผ่นกดคลัตช์เท่านั้น; อื่นๆ
zh-CN: 压盘包含组件: 全套离合器套件（含离合器盘）; 压盘 + 对中工具; 压盘 + 盖; 压盘 + 分离轴承; 仅压盘; 其他
vi: Các bộ phận của tấm ép bao gồm: Bộ ly hợp hoàn chỉnh (bao gồm đĩa ma sát); Mâm ép + dụng cụ căn chỉnh; Mâm ép + nắp đậy; Mâm ép + bạc đạn cắt ly hợp; Chỉ mâm ép; Khác
fi: toimitukseen sisältyvät painelevyn osat: Täydellinen kytkinsarja (sisältää levyn); Painelevy + kohdistustyökalu; Painelevy + suojus; Painelevy + painelaakeri; Vain painelevy; Muu
sv: Ingående komponenter i tryckplatta: Komplett kopplingskit (inkluderar lamell); Tryckplatta + centreringsverktyg; Tryckplatta + kåpa; Tryckplatta + urtrampningslager; Endast tryckplatta; Övrigt
bg-BG: Включени компоненти на притискателния диск: Пълен комплект съединител (включва диск); Притискателен диск + инструмент за центриране; Притискателен диск + капак; Притискателен диск + изключващ лагер; Само притискателен диск; Друго
ru: Комплект нажимного диска: Полный комплект сцепления (включает диск); Корзина сцепления и центровочный инструмент; Корзина сцепления и крышка; Корзина сцепления и выжимной подшипник; Только корзина сцепления; Другое
ro-RO: Componentele plăcii de presiune incluse: Kit ambreiaj complet (include discul); Placă de presiune + sculă de centrare; Placă de presiune + capac; Placă de presiune + rulment de presiune; Doar placă de presiune; Altele
hu: Nyomólap mellékelt komponensei: Teljes kuplungkészlet (tárcsával); Nyomólap + központosító szerszám; Nyomólap + fedél; Nyomólap + kinyomócsapágy; Csak nyomólap; Egyéb
sk-SK: Komponenty zahrnuté do balenia prítlačnej dosky: Kompletná spojková súprava (vrátane lamely); Prítlačný tanier a vyrovnávací nástroj; Prítlačný tanier a kryt; Prítlačný tanier a vypínacie ložisko; Iba prítlačný tanier; Iné
da: Medfølgende trykpladekomponenter: Komplet koblingssæt (inkluderer skive); Trykplade + centreringsværktøj; Trykplade + dæksel; Trykplade + udrykkerleje; Kun trykplade; Andet
es: Componentes del plato de presión incluidos: Kit de embrague completo (incluye disco); Placa de presión + herramienta de alineación; Placa de presión + cubierta; Placa de presión + cojinete de empuje; Solo placa de presión; Otro
fr: Composants fournis avec le plateau de pression: Kit d’embrayage complet (inclut le disque); Plateau de pression + outil d’alignement; Plateau de pression + couvercle; Plateau de pression + butée de débrayage; Plateau de pression uniquement; Autre
it: Componenti della piastra di pressione inclusi: Kit frizione completo (include disco); Spingidisco + strumento di allineamento; Spingidisco + coperchio; Spingidisco + cuscinetto reggispinta; Solo spingidisco; Altro
hr-HR: Uključene komponente tlačne ploče: Puni komplet spojke (uključuje disk); Potisna ploča + alat za centriranje; Potisna ploča + poklopac; Potisna ploča + potisni ležaj; Samo potisna ploča; Ostalo
sl-SI: Vključene komponente potisne plošče: Celoten komplet sklopke (vključuje lamelo); Potisna plošča + orodje za centriranje; Potisna plošča + pokrov; Potisna plošča + potisni ležaj; Samo potisna plošča; Drugo
lt-LT: Įtraukti prispaudimo disko komponentai: Pilnas sankabos komplektas (su disku); Prispaudimo diskas + centravimo įrankis; Prispaudimo diskas + dangtelis; Prispaudimo diskas + išminamasis guolis; Tik prispaudimo diskas; Kita
ja: 圧力プレート部品が含まれています: クラッチキット一式 (ディスクを含む); プレッシャープレート + アライメントツール; プレッシャープレート + カバー; プレッシャープレート + レリーズベアリング; プレッシャープレートのみ; その他
el: Εξαρτήματα πλάκας πίεσης που περιλαμβάνονται: Πλήρες κιτ συμπλέκτη (περιλαμβάνει δίσκο); Πλατό συμπλέκτη + εργαλείο ευθυγράμμισης; Πλατό συμπλέκτη + κάλυμμα; Πλατό συμπλέκτη + ρουλεμάν συμπλέκτη; Μόνο πλατό συμπλέκτη; Άλλο
pt-BR: Platô componentes incluídos: Kit de embreagem completo (inclui disco); Platô de embreagem + ferramenta de alinhamento; Platô de embreagem + tampa; Platô de embreagem + rolamento de desengate; Apenas platô de embreagem; Outro
en: Pressure plate components included: Complete clutch kit (includes disc); Pressure plate + alignment tool; Pressure plate + cover; Pressure plate + release bearing; Pressure plate only; Other
cs: Součásti přítlačné desky jsou součástí dodávky: Kompletní sada spojky (včetně lamely); Přítlačný talíř + středicí trn; Přítlačný talíř + kryt; Přítlačný talíř + vypínací ložisko; Pouze přítlačný talíř; Ostatní
nb: Trykkplatekomponenter inkludert: Komplett clutchsett (inkluderer skive); Trykkplate + sentreringsverktøy; Trykkplate + deksel; Trykkplate + utløserlager; Kun trykkplate; Annet
nl: Drukgroep meegeleverde onderdelen: Complete koppelingskit (inclusief schijf); Drukplaat + uitlijngereedschap; Drukplaat + deksel; Drukplaat + druklager; Alleen drukplaat; Anders
ko: 압력판 구성품 포함: 전체 클러치 키트(디스크 포함); 압력판 + 정렬 도구; 압력판 + 커버; 압력판 + 릴리스 베어링; 압력판만; 기타
pl: Dołączone komponenty docisku sprzęgła: Kompletny zestaw sprzęgła (zawiera tarczę); Docisk sprzęgła + przyrząd do centrowania; Docisk sprzęgła + osłona; Docisk sprzęgła + łożysko oporowe; Tylko docisk sprzęgła; Inne
pt-PT: Componentes da placa de pressão incluídos: Kit de embraiagem completo (inclui disco); Prato de pressão + ferramenta de alinhamento; Prato de pressão + tampa; Prato de pressão + rolamento de encosto; Apenas prato de pressão; Outro